最高法院刑事裁定　　　　　　　　　 111年度台抗字第1262號
抗　告　人　楊筱玲




選任辯護人　蔡文玲律師
　　　　　　洪郁淇律師
上列抗告人因違反證券交易法等罪案件，不服臺灣高等法院中華
民國111年8 月12日定應執行刑之裁定（111年度聲字第2514號）
，提起抗告，本院裁定如下：
    主  文
抗告駁回。
    理  由
一、按裁判確定前犯數罪者，併合處罰之。又數罪併罰，分別宣
    告其罪之刑，其宣告多數有期徒刑者，於各刑中之最長期以
    上，各刑合併之刑期以下，定其應執行之刑期，但不得逾30
    年，刑法第50條第1項前段及第51條第5款分別定有明文。又
    執行刑之酌定，係事實審法院裁量之職權，倘其所定執行刑
    ，並未違背刑法第51條各款規定所定之方法或範圍及刑事訴
    訟法第370 條所規定之不利益變更禁止原則（即法律之外部
    性界限），亦無明顯違背公平、比例原則或整體法律秩序之
    理念（即法律之內部性界限）者，即不得任意指為違法或不
    當。
二、本件原裁定以抗告人楊筱玲因犯違反證券交易法等罪，先後
    經判處如其附表（下稱附表）所示之刑確定，合於定應執行
    刑之規定，而依檢察官聲請，審酌所犯各罪之外部限制，暨
    考量各罪之法律目的、受刑人違反之嚴重性及貫徹刑法量刑
    公平正義理念之內部限制等情狀，定其應執行有期徒刑10年
    等情。
三、抗告意旨略以：
(一)抗告人所犯各罪侵害法益之同質性甚高，其責任重複非難程
    度較高，原裁定未就其所犯各罪之行為態樣、其之身體與家
    庭狀況為考量，僅酌減6 個月，有裁量權行使不當及不備理
    由之違法。
(二)原審雖已函請抗告人陳述意見，然當時抗告人並無選任辯護
    人，未諳法律，難認其已為有效答辯及充分陳述意見，重大
    侵害其聽審權與辯護權，原裁定有程序上重大瑕疵。
四、惟查：原裁定說明，已函請抗告人以書面陳述意見，並經抗
    告人具狀陳明「無意見」等情，業予抗告人充分陳述意見之
    機會，已保障其聽審權，亦無因其未委任辯護人而謂受辯護
    權益受有侵害；又說明：除審酌法律規定之內、外部界限外
    ，並考量抗告人所犯2 罪之法律目的及其違反之嚴重性等情
    狀為執行刑之量定。而附表編號1 所示違反證券交易法罪，
    係違法經營證券業務及以詐偽方式出售未上市上櫃公司股票
    達新臺幣（下同）8,176萬1,000元，犯罪時間為民國98 年8
    月間起至99年4月15日止；另附表編號2所示違反銀行法罪，
    係屬非法經營收受存款業務，違法吸金達1,518 萬元，犯罪
    時間為104年4月14日起至105年1月20日止等情，有附表所示
    臺灣高等法院各判決正本附卷可按。2 罪之犯罪類型、行為
    態樣尚有差異，且兩案犯罪時間相隔約5 年，顯示係在附表
    編號1審判中再犯附表編號2犯行，責任非難重複程度非高，
    並反應抗告人漠視他人財產權與社會金融秩序之人格負面特
    性。衡酌抗告人責任與整體刑法目的及相關刑事政策，原裁
    定上開所定應執行刑，既在各刑中之最長期以上，各刑合併
    之刑期以下，並未逾法律規定之界限，與比例原則、責罰相
    當原則、重複評價禁止原則等裁量權內部抽象價值要求界限
    之支配亦無違背，自無濫用裁量權可言。經核於法並無違誤
    。
五、抗告意旨是對法院定應執行刑裁量職權之適法行使，依憑己
    意而為指摘，本件抗告為無理由，應予駁回。
據上論結，應依刑事訴訟法第412條，裁定如主文。
中    華    民    國    111   年    9     月    28    日
                  刑事第六庭審判長法  官  李  英  勇  
                                  法  官  鄧  振  球  
                                  法  官  楊  智  勝  
                                  法  官  邱  忠  義  
                                  法  官  洪  兆  隆  
本件正本證明與原本無異
                                  書記官
中    華    民    國    111   年    10    月    3     日